臺灣桃園地方法院民事裁定　九十二年度訴字第一八三五號
　　原　　　告　申○○
　　訴訟代理人　陳德義律師
　　被　　　告　丑○○
　　　　　　　　庚○○
　　　　　　　　辛○○○
　　共　　　同
　　訴訟代理人　李盛賢律師
　　追加　被告　丁○○
　　　　　　　　戊○○○
　　　　　　　　甲○○
　　　　　　　　寅○○
　　　　　　　　卯○○
　　　　　　　　己○○
　　　　　　　　戌○○
　　　　　　　　癸○○
　　　　　　　　乙○○
　　　　　　　　辰○○
　　　　　　　　酉○○○
　　　　　　　　子○○
　　　　　　　　巳○○
　　　　　　　　午○○
　　　　　　　　丙○○
　　　　　　　　壬○○
　　右　二　人
　　法定代理人　未○○
右當事人間請求租佃爭議事件，原告為訴之追加，本院裁定如左：
    主      文
原告追加之訴駁回。
訴訟費用由原告負擔。
    理      由
一、本件原告起訴主張收回原出租吳德目耕作之坐落桃園縣中壢市○○段二四四一、
    二四四二、二四四七、二四四八、二四四九、二四五一、二四六一、二四六二、
    二四六三、二四六四地號土地（以下簡稱系爭耕地），原列丑○○、庚○○、辛○○○為被告，繼又追加丁○○等十六人為被告，其為訴之追加意旨略以：被告
    及追加被告均係吳德目之繼承人，追加被告丁○○等人於吳德目過世後，未於法
    定期間內依法律規定拋棄其繼承權，應本於繼承規定繼承原告之被繼承人陳聰廩
    與吳德目間三七五耕地租約（以下簡稱系爭租約）之承租人地位，成為契約當事
    人，系爭租約有效存在原告與被告及追加被告之間，故本件訴訟對於被告及追加
    被告必需合一確定，爰除原列被告庚○○、辛○○○、丑○○以外，追加其餘繼
    承人為被告等語。
二、按耕地承租權為財產權之一種，自得由繼承人繼承，惟分割遺產時，依耕地三七
    五減租條例第十六條、台灣省耕地租約登記辦法第四條第一項第三款、第五條第
    二項規定之精神，應限於現耕繼承人始能取得耕地承租權，非現耕繼承人如未於
    法定期限內拋棄繼承權時，固可共同繼承耕地承租權，惟將來分割遺產時則限於
    現耕繼承人始能取得繼承權。經查，被告庚○○、辛○○○、丑○○主張本件系
    爭耕地租賃權由渠等取得，係因被告以現耕繼承人身分，經全體法定繼承人同意
    ，透過遺產分割協議之方式取得，即被繼承人吳德目之未拋棄繼承之法定繼承人
    經由分割遺產協議，將系爭耕地承租權分歸現耕之被告取得等情，業據被告庚○○、辛○○○、丑○○提出土地登記謄本、繼承系統表、戶籍謄本、現耕繼承人
    切結書、耕地承租繼承權拋棄書、印鑑證明等為證，並經追加被告戊○○○、甲○○、寅○○、卯○○、辰○○、酉○○○、子○○、午○○、及丙○○、壬○○之法定代理人未○○到庭陳述明確，據此，被告抗辯吳德目之繼承人已辦理遺
    產分割，系爭耕地承租權應由被告庚○○、邱吳美玉、丑○○取得之主張，應可
    採信。
三、追加被告丁○○雖否認其有與吳德目之法定繼承人協議分割遺產，並否認系爭耕
    地承租權應歸由被告庚○○、邱吳美玉、丑○○取得云云，惟本件被告之被繼承
    人吳德目之法定繼承人均同意由被告庚○○三人取得系爭耕地承租權，已如前述
    ，丁○○且不否認被告提出耕地承租繼承權拋棄書、印鑑證明真正，復不否認追
    加被告寅○○提出被告丑○○與丁○○、寅○○三人間分割渠等被繼承人吳阿湧
    所遺不動產及承租土地分配契約書上本人簽名、蓋印之真正（見本院九十三年五
    月四日言詞辯論筆錄），則吳烈根事後辯稱不同意遺產分割，實不足採，本院認
    為遺產分割乃事實有無之問題，本院既認定吳德目之繼承人已辦理遺產分割，已
    詳如前述，自不因吳德目之部分繼承人吳烈根事後反悔而有不同之認定。從而，
    原告主張提起本件訴訟，非由吳德目之繼承人全體應訴，顯然欠缺當事人適格要
    件，而追加原非當事人之丁○○等十六人為被告，即非有理由，不應准許。
四、依民事訴訟法第二百四十九條第一項第六款、第九十五條、第七十八條裁定如主
    文。
中　　　華　　　民　　　國　　九十三　　年　　　七　　　月　　二十一　　日
                                    臺灣桃園地方法院民事第二庭
~B法　　　官　管靜怡
右為正本係照原本作成
如對本裁定抗告須於裁定送達後十日內向本院提出抗告狀
中　　　華　　　民　　　國　　九十三　　年　　　七　　　月　　二十八　　日
~B法院書記官　許家慧
